【裁判字號】    98,上訴,3399
【裁判日期】    980825
【裁判案由】    毒品危害防制條例
【裁判全文】
臺灣高等法院刑事判決                98年度上訴字第3399號
上  訴  人
即  被  告  甲○○
                    （現另案羈押於臺灣臺北看守所）
上列上訴人因毒品危害防制條例案件，不服臺灣板橋地方法院98
年度訴字第1473號，中華民國98年5 月27日第一審判決（起訴案
號：臺灣板橋地方法院檢察署98年度毒偵字第1972號），提起上
訴，本院判決如下：
    主  文
上訴駁回。
    理  由
一、按依刑事訴訟法第350條、第361條、第362條、第367條規定
    ，不服地方法院之第一審判決而上訴者，須提出上訴書狀，
    並應敘述具體理由，為上訴必備之程式；其所提出之書狀未
    敘述上訴理由，或僅曾以言詞陳述上訴理由者，均應於上訴
    期間屆滿後20日內補提理由書於第一審法院。第一審法院經
    形式審查，認逾期未補提上訴理由者，應定期間先命補正；
    逾期未補正者，為上訴不合法律上之程式，應以裁定駁回。
    倘已提出上訴理由，但所提非屬具體理由者，則由第二審法
    院以上訴不合法律上之程式，判決駁回。而所謂具體理由，
    必係依據卷內既有訴訟資料或提出新事證，指摘或表明第一
    審判決有何採證認事、用法或量刑等足以影響判決本旨之不
    當或違法，而構成應予撤銷之具體事由，始克當之（例如：
    依憑證據法則具體指出所採證據何以不具證據能力，或依憑
    卷證資料，明確指出所為證據證明力之判斷如何違背經驗、
    論理法則）；倘僅泛言原判決認定事實錯誤、違背法令、量
    刑失之過重或輕縱，而未依上揭意旨指出具體事由，或形式
    上雖已指出具體事由，然該事由縱使屬實，亦不足以認為原
    判決有何不當或違法者（例如：對不具有調查必要性之證據
    ，法院未依聲請調查亦未說明理由，或援用證據不當，但除
    去該證據仍應為同一事實之認定），皆難謂係具體理由，俾
    與第二審上訴制度旨在請求第二審法院撤銷、變更第一審不
    當或違法之判決，以實現個案救濟之立法目的相契合，並節
    制濫行上訴（最高法院97年度台上字第892 號、97年度台上
    字第1402號、98年度台上字第2133號、98年度台上字第2158
    號、98年度台上字第2189號、98年度台上字第2204號、98年
    度台上字第4122號、98年度台上字第4196號、98年度台上字
    第4215號、98年度台上字第4225號、98年度台上字第4238號
    、98年度台上字第4304號、98年度台上字第4468號、98年度
    台上字第4476號等判決意旨參照）。又原審法院對上訴書狀
    有無記載理由，為形式上之審查，認有欠缺，且未據上訴人
    自行補正者，固應定期間先命補正。然上訴理由是否具體，
    依96年7月4日刑事訴訟法第361 條修正理由三之說明，屬第
    二審法院審查範圍，不在命補正之列。
二、原審依憑上訴人即被告甲○○之自白、扣案施用毒品器具（
    起訴書及原判決贅列扣案毒品，應予更正）、臺北縣政府警
    察局三峽分局毒品危害防制條例被移送者姓名暨代碼對照表
    、臺灣科技檢驗公司出具之尿液檢驗報告、暨本院被告前案
    紀錄表，認定被告甲○○曾於民國87年間因施用毒品案件，
    經臺灣板橋地方法院以87年度訴字第373 號裁定送觀察、勒
    戒，認有繼續施用毒品傾向，再經同法院裁定施以強制戒治
    ，其間曾於同年6 月23日經同法院裁定停止戒治出所付保護
    管束，惟嗣經同法院於89年9 月13日裁定撤銷停止戒治，通
    緝到案後自90年2月23日起再續予執行戒治，於90年10月1日
    執行期滿，而經同法院以87年度訴字第373 號為免刑判決確
    定；復於92年間因施用毒品案件，經臺灣板橋地方法院以92
    年度毒聲字第3660號定令入戒治處所施以強制戒治，於93年
    1月9日出監，此施用毒品犯行並經檢察官起訴，由臺灣板橋
    地方法院以93年度訴字第1704號判決判處有期徒刑10月，嗣
    經本院以93年度上訴字第133 號判決駁回上訴確定；另因竊
    盜案件，經臺灣板橋地方法院以92年度簡字第2131號判決判
    處有期徒刑5 月確定；又於93年間因竊盜案件，經臺灣板橋
    地方法院以93年度訴字第506號判決判處有期徒刑2年，並應
    於刑之執行前令入勞動場所強制工作3 年確定；復因搶奪案
    件，經臺灣板橋地方法院以93年度訴字第498 號判決判處有
    期徒刑10月確定；另因詐欺案件，經臺灣板橋地方法院以93
    年度簡字第1309號判決判處有期徒刑5 月確定。上開罪刑經
    同法院以96年度聲減字第4089號裁定各減其宣告刑二分之一
    ，並定應執行有期徒刑1年7月確定；又於94年間因違反商業
    會計法案件，經臺灣高雄地方法院以96年度訴更一字第19號
    判決判處有期徒刑6 月確定，並與前開罪刑經臺灣高雄地方
    法院以97年度審聲字第1768號裁定應執行有期徒刑2 年確定
    ，於97年9 月26日因縮短刑期假釋出監，並於98年2月9日縮
    刑期滿未經撤銷假釋，以執行完畢論。詎又於98年3月2日21
    時許，在臺北縣鶯歌鎮○○路○路邊施用第一級毒品，為警
    於同年月5日在臺北縣三峽鎮○○路459巷159之1號旁查獲，
    並扣得施用毒品器具針筒1 支。適用毒品危害防制條例第10
    條第1項，刑法第11條前段、第47條第1項、第38條第1項第2
    款，論處甲○○施用第一級毒品，累犯，處有期徒刑8 月，
    扣案注射針筒1支沒收。核無違誤或不當。
三、上訴意旨略以：原判決實過於輕判，伊細閱判決理由，實無
    法自圓其說，心難甘服，請改判應得之罪，以維法紀云云。
    第查：關於刑之量定，係實體法上賦予法院得為自由裁量之
    事項，倘其量刑已以行為人之行為罪責為基礎，並斟酌刑法
    第57條各款所列情狀，在法定刑度內，酌量科刑，如無偏執
    一端，致明顯失出失入情形，上級審法院即不得單就量刑部
    分遽指為不當或違法。原審就其刑之裁量，已審酌上訴人即
    被告之素行、犯罪之動機、目的、手段、所生危害及犯罪後
    坦承犯行，態度良好等一切情狀，並無逾越法定刑度或顯然
    濫用權限之情形。上訴意旨指摘原判決量刑過輕，然而對於
    原判決量刑究有何不當或違法之具體事由，並無一語涉及。
    衡以首開規定及說明，被告不服原判決提起上訴，並未提出
    合於刑事訴訟法第361條第2項規定之具體理由，與未提出具
    體理由無異，其上訴不合法律上之程式，爰不經言詞辯論，
    逕予駁回。
據上論結，應依刑事訴訟法第367條前段、第372條，判決如主文
。
中    華    民    國    98    年     8     月    25   日
                  刑事第十二庭審判長法  官  陳榮和
                                    法  官  趙文卿
                                    法  官  蔡新毅
以上正本證明與原本無異。
如不服本判決，應於收受送達後十日內向本院提出上訴書狀，其
未敘述上訴之理由者並得於提起上訴後十日內向本院補提理由書
（均須按他造當事人之人數附繕本）「切勿逕送上級法院」。
                                    書記官  楊秋鈴
中    華    民    國    98    年    8     月    25    日


司法院資訊處製作；財團法人民間司法改革基金會備份。
